【裁判字號】    95,易,190
【裁判日期】    951222
【裁判案由】    竊盜
【裁判全文】
臺灣臺東地方法院刑事判決               95年度易字第190號
公  訴  人  臺灣臺東地方法院檢察署檢察官
被      告  乙○○
選任辯護人  邱聰安律師
上列被告因竊盜案件，經檢察官提起公訴 (95年度偵字第1352號
)及移送併案審理 (95年度偵字第1351號)，被告於本院準備程序
進行中就被訴事實為有罪之陳述，經本院合議庭裁定由受命法官
獨任進行簡式審判程序，判決如下：
    主  文
乙○○共同連續攜帶兇器竊盜，處有期徒刑壹年拾月。扣案之破
壞剪參支、棉白色手套參雙、尼龍袋壹個、工具袋、帽子各壹個
、螺絲起子壹支、美工刀壹支、園藝剪壹支、鐵杵壹支均沒收之
。
    事  實
一、乙○○前因攜帶兇器竊盜案件，經本院於民國93年3月22日
    以91年度易字第197號判處有期徒刑1年，緩刑3年，緩刑期
    間付保護管束確定，現仍在緩刑保護管束期間，猶不知悔改
    。竟基於概括之犯意，並意圖為自己不法之所有，先於95年
    4月3日凌晨1時許，攜帶其所有客觀上足以威脅人之身體、
    生命，具危險性可作為兇器使用之破壞剪1支，騎乘車牌號
    碼PTO-809號重型機車，至臺東縣臺東市○○路日光橋上停
    放後，再以破壞剪剪斷日光橋上連接避雷針BCW100MM平方之
    裸銅接地電纜線，並將竊得長約820公尺之裸銅接地電纜線
    置於橋上，經民眾發覺，報警到場查獲乙○○在橋上奔跑，
    經盤查後放行，嗣於橋上發現上開裸銅接地電纜線、車號PT
    O-809號機車及放置於機車上之破壞剪1支。嗣後又於同年5
    月3日晚上8時17分許，乙○○和蕭志銘 (另案審理中)復基
    於共同犯意之聯絡，意圖為自己不法之所有，由乙○○騎乘
    車號PTO-809號機車，搭載蕭志銘，攜帶蕭志銘所有之棉白
    色手套3雙、尼龍袋2個、工具袋、帽子各1個及客觀上足以
    威脅人之身體、生命，具危險性可作為兇器使用之破壞剪2
    支、螺絲起子1支、美工刀1支、園藝剪1支、鐵杵1支，共同
    至臺東縣臺東市○○路786號前，2人於登上該住處頂樓後，
    即由乙○○擔任把風，蕭志銘則取出破壞剪剪取中華電信股
    份有限公司設於頂樓基地臺之電纜線約3公尺，適中華電信
    股份有限公司職員丙○○接獲基地臺遭破壞所發出之行動電
    話簡訊通知，趕往現場，乙○○和蕭志銘見狀欲逃離現場，
    為警於上開更生路786號住所1樓電梯口及路旁捕獲，並扣得
    上開工具，始查知上情。
二、案經臺東縣警察局臺東分局報請臺灣臺東地方法院檢察署檢
    察官偵查起訴及移送併辦。經本院合議庭裁定以簡式審判程
    序審理。
    理  由
一、據以論罪之證據名稱：
(一)被告於警詢、偵查中及本院審理時之自白。
(二)證人陳隆雄、陳俊良、蕭志銘、丙○○於警詢中之證詞。
(三)證人即警員黃河順之職務報告。
(四)刑案現場測繪圖3紙、現場照片25張。
(五)贓物認領保管單2紙。
(六)扣案之破壞剪1支。
二、論罪與量刑：
(一)查被告行為後，刑法部分條文業於94年1月7日修正，94年2
    月2日公布，95年7月1日施行。刑法施行法及罰金罰鍰提高
    標準條例亦分別於95年6月14日、95年5月17日修正，並均於
    95年7月1日施行。依修正後刑法第2條第1項規定：「行為後
    法律有變更者，適用行為時之法律，但行為後之法律有利於
    行為人者，適用最有利於行為人之法律。」上開規定乃與刑
    法第1條罪刑法定主義契合，而貫徹法律禁止溯及既往原則
    ，係規範行為後法律變更所生新舊法律比較適用之準據法，
    是刑法第2條本身雖經修正，但刑法第2條既屬適用法律之準
    據法，本身尚無比較新舊法之問題，應一律適用裁判時即修
    正後刑法第2條規定以決定適用之刑罰法律，先予敘明。又
    以本次刑法修正之比較新舊法，應就罪刑有關之一切情形，
    綜其全部罪刑之結果而為比較，最高法院95年5月23日95年
    度第8次刑事庭會議決議可資參照。經查：
 1、被告乙○○與案外人蕭志銘間就前揭95年5月3日之犯行，具
    有犯意聯絡及行為分擔，不論依修正前之刑法第28條，或修
    正後之刑法第28條之規定，均構成共同正犯，對被告而言並
    無有利或不利之情形，自不生新舊法比較之問題。
 2、修正後刑法已刪除第56條關於連續犯之規定，亦即被告所犯
    2罪如依修正後之規定，僅能分論併罰，再定其應執行之刑
    ，較諸修正前僅論以一罪並加重其刑之規定，以修正前之規
    定較有利於被告。
 3、綜合上述各條文修正前後之比較後，應依被告行為時法即適
    用修正前之刑法相關規定論處。
(二)按刑法第321條第1項第3款之攜帶兇器竊盜罪，係以行為人
    攜帶兇器為其加重條件，此所謂兇器，其種類並無限制，凡
    客觀上足以對人之生命、身體、安全構成威脅，具有危險性
    之兇器為已足，並不以攜帶之初有行兇之意圖為必要，最高
    法院著有79年臺上字第5253號判例意旨可資參照。核被告所
    為，係先後犯刑法第321條第1項第3款之攜帶兇器竊盜罪。
    被告和蕭志銘間有犯意聯絡和行為分擔，為共同正犯，應依
    刑法第28條論擬;再被告先後2次加重竊盜犯行，時間緊接、
    方法相同，觸犯構成要件相同之罪名，顯係基於概括犯意為
    之，為連續犯，應依修正前刑法第56條規定論以連續犯並加
    重其刑。查被告乙○○前因攜帶兇器竊盜案件，經本院於93
    年3月22日以91年度易字第197號判處有期徒刑1年，緩刑3年
    ，緩刑期間付保護管束確定，現仍在緩刑保護管束期間，有
    卷附臺灣高等法院被告前案紀錄表1份可按，自不構成累犯
    。爰審酌被告正值壯年，不知努力工作以獲取正當報酬，反
    以竊盜之手段獲取財物，危害社會治安，且已因加重竊盜罪
    在緩刑保護管束期間內，竟不思改過，素行不佳，又竊取橋
    樑避雷針接地電纜線，嚴重危害橋樑之公共安全及其生活狀
    況、智識程度、犯後尚智坦承犯行態度良好等一切情狀，量
    處如主文所示之刑，以示懲儆。
(三)又從刑附屬於主刑，除法律有特別規定外，應依主刑所適用
    之法律 (最高法院95年度第8次刑事庭會議決議參照)，本件
    扣案之破壞剪1支，為被告所有供犯罪所用之物，業經被告
    供承在卷，另扣案之棉白色手套3雙、尼龍袋2個、工具袋、
    帽子各1個、破壞剪2支、螺絲起子1支、美工刀1支、園藝剪
    1支、鐵杵1支，為共犯蕭志銘所有供犯罪所用之物，亦據蕭
    志銘供明在卷 (見信警刑字第0950001764號卷第4頁)，均應
    依刑法第38條第1項第2款規定予宣告沒收之。
(四)公訴人移送併辦部分，與起訴之加重竊盜罪部分有連續犯之
    裁判上一罪之關係，為起訴效力所及，爰依法併予審理，附
    此敘明。
三、據上論斷，應依刑事訴訟法第273條之1第1項、第299條第1
    項前段，刑法第2條第1項前段、修正前刑法 (下同)第28條
    、第56條、刑法第321條第1項第3款、修正前刑法第38條第1
    項第2款，判決如主文。
本案經檢察官甲○○到庭執行職務。
中    華    民    國    95    年    12    月    22    日
                  刑事第二庭    法  官  曾宗欽
以上正本證明與原本無異。
如不服本判決，應於判決送達後10日內向本院提出上訴狀（須附
繕本）。
「切勿逕送上級法院」
                                書記官  沈茜庭
中    華    民    國    95    年    12    月    25    日
附錄本案論罪科刑法條：
中華民國刑法第321條第1項第3款：
犯竊盜罪而有左列情形之一者，處6月以上、5年以下有期徒刑：
一  於夜間侵入住宅或有人居住之建築物、船艦或隱匿其內而犯
    之者。
二  毀越門扇、牆垣或其他安全設備而犯之者。
三  攜帶兇器而犯之者。
四  結夥三人以上而犯之者。
五  乘火災、水災或其他災害之際而犯之者。
六  在車站或埠頭而犯之者。
前項之未遂犯罰之。


司法院資訊處製作；財團法人民間司法改革基金會備份。
